臺灣高雄地方法院刑事判決　　　　　110年度審金訴字第397號
公　訴　人　臺灣高雄地方檢察署檢察官
被　　　告　楊宗憲


上列被告因違反洗錢防制法等案件，經檢察官聲請簡易判決處刑
（110年度偵字第13620號），本院認不宜簡易判決處刑，改依通
常程序審理（原案號：110年度金簡字第153號），判決如下：
    主      文
本件公訴不受理。
    理      由
一、公訴意旨略以：被告楊宗憲知悉無正當理由提供金融卡及密
    碼予他人，依一般社會生活之通常經驗，可預見此金融帳戶
    恐淪為詐欺等財產犯罪之工具，仍基於洗錢及幫助詐欺之不
    確定故意，於民國109年7月30日前某日，在臺灣地區不詳地
    點，以不詳方式將其所有之中國信託商業銀行之000-000000
    000000號帳戶（原誤載為「中華郵政股份有限公司銀行帳號
    000- 00000000000000號帳戶（下稱郵局帳戶）」，業經檢
    察官以110年12月16日函文更正）之金融卡、存摺及密碼等
    資料，提供與真實姓名年籍不詳詐欺集團成員使用。嗣詐欺
    集團取得上開帳戶後，旋供自己或所屬詐欺集團使用，以掩
    飾隱匿詐欺不法所得之去向，而該詐騙集團所屬成員即基於
    意圖為自己不法所有之犯意，分別為下列行為：㈠於109年
    11月27日以交友軟體、通訊軟體LINE自稱「楊浩辰」與莊瑀
    榛聯繫，佯稱可使用DT789網站（https://web.dt789.net
    .com/）操作期貨交易，保證獲利，穩賺不賠，待莊瑀榛欲
    在帳面上賺得之款項領出時，再以需投入保證金始能領出等
    方式，致莊瑀榛陷於錯誤，於110年1月4日19時3分許，以網
    路轉帳方式，匯款新台幣（下同）1萬元至楊宗憲所有上開
    帳戶內；㈡於110年1月4日20時30分許以社群軟體Instagram
    自稱「彤彤」與江威儀聯繫，佯稱一日1萬元伴遊，約在桃
    園火車站見面云云，致江威儀陷於錯誤，於110年1月4日23
    時12分許，以網路轉帳方式，匯款4000元至楊宗憲所有上開
    帳戶內；㈢於109年11月5日16時以交友軟體TINDER自稱「陳
    彥文」與黃家展聯繫，佯稱可使用TT2網站投資美股獲利云
    云，致黃家展陷於錯誤，於110年1月4日18時4分許、同日18
    時5分許，以網路轉帳方式，匯款5萬元、5萬元至楊宗憲所
    有上開帳戶內。嗣莊瑀榛、江威儀、黃家展發覺有異，報警
    處理，並循線查悉上情，因認被告涉犯洗錢防制法第14條第
    1項之洗錢罪及刑法第30條第1項、第339條第1項之幫助詐欺
    取財罪嫌等語（下稱「本案」）。
二、按已經提起公訴或自訴之案件，在同一法院重行起訴者，法
    院應諭知不受理之判決，刑事訴訟法第303 條第2 款定有明
    文。次按一事不再理為刑事訴訟法上一大原則，蓋對於同一
    被告之一個犯罪事實，無論是實質上一罪或裁判上一罪，祇
    有一個刑罰權，不容重複裁判，故檢察官就同一事實為先後
    兩次起訴，法院應依刑事訴訟法第303 條第2 款就重行起訴
    部分諭知不受理之判決（最高法院90年度台非字第50號判決
    要旨參照）。
三、經查，被告涉犯洗錢防制法第14條第1項之洗錢罪及刑法第
    30條第1項、第339條第1項之幫助詐欺取財罪嫌，前經臺灣
    高雄地方檢察署檢察官以110年度偵字第15551號案聲請簡易
    判決處刑，於110年11月3日繫屬於本院，案號為110年度金
    簡字第134號（下稱「前案」），此有臺灣高等法院被告前
    案紀錄表、臺灣高雄地方檢察署110年11月3日雄檢榮成110
    偵15551字第1100071912號函暨其上本院收狀章及臺灣高雄
    地方檢察署檢察官110年度偵字第15551號聲請簡易判決處刑
    書各1份為憑（110年度金簡字第153號卷第12-1、13至17頁
    ），該「前案」之聲請簡易判決處刑意旨略以：「被告楊宗
    憲依其智識程度及一般社會生活之通常經驗，可預見取得他
    人金融帳戶者常與財產犯罪有密切關聯，且詐騙集團等不法
    份子經常利用他人存款帳戶、提款卡、密碼以轉帳方式，詐
    取他人財物；另可預見詐騙集團向不特定民眾詐騙金錢後，
    為躲避檢警追緝並掩飾、隱匿詐欺犯罪所得去向、所在，常
    利用他人存款帳戶、提款卡、密碼以轉帳方式轉出詐欺犯罪
    所得，製造金流斷點，藉此迂迴層轉之方式，切斷詐得款項
    來源與詐欺犯行之關聯，隱匿犯罪所得之來源、去向及所在
    ，而逃避國家之追訴、處罰。竟仍基於縱有人利用其所交付
    之金融帳戶作為詐欺取財及洗錢之犯罪工具，亦不違背其本
    意之幫助詐欺取財及洗錢犯意，於109年7月間某日，在高雄
    市前鎮區瑞隆路、公正路口之統一超商，將其名下於中國信
    託商業銀行申設之000-0000000000 00號帳戶之存摺、提款
    卡（含網銀帳密），交予真實姓名年籍不詳之詐欺集團成員
    ，並約定可收取1萬5,000元之報酬，以此方式容任該詐欺集
    團成員使用系爭帳戶。嗣該詐欺集團成員共同基於意圖為自
    己不法所有之詐欺取財及洗錢犯意聯絡，推由部分成員於附
    表所示之詐騙時間及方法，向附表所示之人施詐，致附表所
    示之人因而陷於錯誤，而依該詐欺集團成員之指示，於附表
    所示之時間，將附表所示之金額匯入指定之系爭帳戶內，嗣
    因附表所示之人發覺有異，報警處理，循線查獲上情。案經
    黃家展、莊瑀榛、江威儀、邱泳鈞訴由屏東縣政府警察局屏
    東分局報告偵辦」等語，有該「前案」之檢察官聲請簡易判
    決處刑書1份可按。上揭聲請簡易判決處刑書就被告交付之
    銀行帳戶均為「中國信託商業銀行之000-00000000 0000號
    帳戶」（下稱中信帳戶），被告於「本案」及該「前案」，
    均係被訴將本身所有之中信帳戶之存摺、提款卡交付他人並
    提供密碼以供該他人使用，被告被訴之幫助詐欺取財犯行同
    一，至前後兩案間之被害人雖有部分不同，然為一個幫助行
    為衍生數被害人受騙失財之結果，屬一行為觸犯數罪名之同
    種想像競合犯，核屬裁判上一罪之同一案件，茲本案繫屬本
    院日期為110年11月18日，有加蓋本院收案日期戳章之臺灣
    高雄地方法院檢察署移送函為憑，已在該「前案」之後。依
    照前開規定及說明，本案被告幫助詐欺取財犯行，既與「前
    案」為同一案件而經重複起訴，且繫屬在後，爰不經言詞辯
    論，逕為不受理判決之諭知。
據上論斷，應依刑事訴訟法第303 條第2 款、第307 條，判決如
主文。
中    華    民    國   111    年    1     月     11   日
                  刑事第六庭  審判長法  官   陳芸珮
                                    法  官   莊維澤
                                    法  官   張雅文
以上正本證明與原本無異。
如不服本判決應於收受送達後20日內向本院提出上訴書狀，並應
敘述具體理由；如未敘述上訴理由者，應於上訴期間屆滿後20日
內向本院補提理由書（均須按他造當事人之人數附繕本）「切勿
逕送上級法院」。
中    華    民    國   111    年    1     月    11    日
                                    書記官   林水木
　
附表（110年度偵字第15551號聲請簡易判決處刑書之附表）：
┌──┬────┬───────────┬────┬────┐
│編號│告訴人  │詐騙方式              │匯款時間│匯款金額│
├──┼────┼───────────┼────┼────┤
│ 1  │黃家展  │於109 年11月5 日加入  │110 年1 │5 萬元、│
│    │        │TT2 網站美股投資平台，│月4 日18│5 萬元  │
│    │        │可投資獲利云云，致黃家│時4 分、│        │
│    │        │展因而陷於錯誤，於右列│18時5 分│        │
│    │        │時間匯款如右列所示金額│        │        │
│    │        │。                    │        │        │
├──┼────┼───────────┼────┼────┤
│ 2  │莊瑀榛  │於109 年11月27日加入  │110 年1 │1萬元   │
│    │        │DT789 網站期貨投資平台│月4 日19│        │
│    │        │，可投資獲利云云，致莊│時3 分  │        │
│    │        │瑀榛因而陷於錯誤，於右│        │        │
│    │        │列時間匯款如右列所示金│        │        │
│    │        │額。                  │        │        │
├──┼────┼───────────┼────┼────┤
│ 3  │江威儀  │於110 年1 月4 日20時30│110 年1 │4,000元 │
│    │        │分許，佯稱以一日1 萬元│月4 日23│        │
│    │        │代價約定伴遊云云，致江│時12分  │        │
│    │        │威儀因而陷於錯誤，於右│        │        │
│    │        │列時間匯款如右列所示金│        │        │
│    │        │額。                  │        │        │
├──┼────┼───────────┼────┼────┤
│ 4  │邱泳鈞  │於109 年10月20日加入財│110 年1 │12萬4,64│
│    │        │富環球有限公司投資軟體│月7 日11│0 元、96│
│    │        │，可投資獲利云云，致邱│時47分、│萬7,648 │
│    │        │泳鈞因而陷於錯誤，於右│110 年1 │元      │
│    │        │列時間匯款如右列所示金│月12日12│        │
│    │        │額。                  │時48分  │        │
└──┴────┴───────────┴────┴────┘